Inventaris van het archief van het Ministerie van Onderwijs, Kunsten en Wetenschappen: Afdeling Lager Onderwijs; Hoofdafdeling Lager Onderwijs; Directie Kleuter- en Basisonderwijs, (1880) 1935-1975
Nationaal Archief, Den Haag
- STUKKEN BETREFFENDE BIJZONDERE ONDERWERPEN, 2
  - TAAKUITVOERING, 2.2
    - UITVOERING WETTEN, 2.2.4
      - LAGER ONDERWIJS, 2.2.4.3
        - openbaar lager onderwijs, 2.2.4.3.4
          - (meer) uitgebreid lager onderwijs, 2.2.4.3.5.5
            - Stukken betreffende verlening van vergunning aan de Rooms Katholieke Schoolraad te Arnhem met toepassing van artikel 3 bis van de Lager-onderwijswet 1920 om het hoofd van de school voor voortgezet gewoon lager onderwijs tevens te benoemen tot hoofd van de school voor uitgebreid lager onderwijs, 1965-1966; 397; 1 omslag
            - Stukken betreffende subsidiëring en deelname van openbare scholen voor uitgebreid lager onderwijs aan het m.a.v.o.-experiment, 1965-1968; 398-399; 2 pakken
              - Rijksvergoedingen Almelo - Wormerveer, 398
              - Deelname van scholen, 399
          - buitengewoon lager onderwijs, 2.2.4.3.4.6
            - Stukken betreffende vaststelling van de toelatingsleeftijd van schipperskinderen voor openbare scholen voor gewoon lager onderwijs A, 1934-1935; 400; 1 omslag
            - Stukken betreffende toekenning van rijksvergoedingen voor openbaar buitengewoon onderwijs, 1935-1968; 401-402; 2 pakken
              - Alkmaar - Groningen, 401
              - Haarlem - Zwolle, 402
            - Stukken betreffende verlening van vergunning en verstrekking van rijkssubsidie voor stichting, instandhouding en opheffing van openbare scholen, klassen en afdelingen voor buitengewoon lager onderwijs, 1935-1975; 403-404; 2 pakken
              - Alkmaar - Leiden, 403
              - Meppel - Zwolle, 404
            - Stukken betreffende toekenning van een extra toelage en uitspraken in beroep over vaststelling van het aantal leerkrachten en jaarwedden van onderwijzend personeel, 1937-1975; 405; 1 omslag
            - Stukken betreffende vaststelling van het vereiste aantal leerlingen bij opening van openbare scholen voor buitengewoon lager onderwijs, 1938-1939, 1955-1961; 406; 1 omslag
            - Stukken betreffende verlening van verlof aan hoofden van openbare scholen voor buitengewoon lager onderwijs en aanstelling van extra leerkrachten wegens vervanging, 1938-1973; 407; 1 omslag
            - Stukken betreffende goedkeuring tot inrichting en afwijking van leerplannen en lesroosters, 1938-1975; 408; 1 omslag
            - Stukken betreffende beoordeling van intercommunale regelingen voor het stichten en instandhouden van openbare scholen voor buitengewoon lager onderwijs, 1940-1957; 409; 1 omslag
            - Stukken betreffende vernietiging van het raadsbesluit van de gemeente Winschoten inzake afbraak van het gebouw van de openbare school voor buitengewoon lager onderwijs, 1951; 410; 1 omslag
            - Stukken betreffende toepassing van artikel 33a van het Besluit buitengewoon onderwijs 1949 inzake vaststelling van de gemeentelijke uitgaven voor openbare scholen voor buitengewoon lager onderwijs, 1958-1966; 411; 1 omslag
            - Stukken betreffende beantwoording van vragen van het Kamerlid Daams inzake toelating van leerlingen en toekenning van rijkssubsidie aan de openbare school voor buitengewoon lager onderwijs op Texel, 1963; 412; 1 omslag
            - Stukken betreffende benoeming van niet geheel bevoegde leerkrachten aan de openbare school voor kinderen met leer- en opvoedingsmoeilijkheden te Winschoten, 1965-1966; 413; 1 omslag
            - Stukken betreffende inwilliging van het verzoek van gemeente Hoogkarspel om de exploitatiekosten van de streekschool voor buitengewoon onderwijs aan zwakzinnige kinderen over te nemen, 1967-1968; 414; 1 omslag
            - Stukken betreffende afwijzing van de aanvraag van de gemeente Haarlem voor de vorming van een experimentele scholengemeenschap voor buitengewoon onderwijs, 1973; 415; 1 omslag
        - bijzonder lager onderwijs, 2.2.4.3.5
          - meerdere vormen van bijzonder lager onderwijs, 2.2.4.3.5.1
            - Registers waarin boekingen van voorschotten op de rijksvergoedingen en registratie van nieuw geopende bijzondere scholen voor gewoon lager onderwijs en uitgebreid lager onderwijs, 1931-1962; 416; 1 pak
            - Stukken betreffende toepassing van artikel 100 van de Lager-onderwijswet 1920, aangaande de toekenning van een evenredige gemeentelijke vergoeding aan besturen van bijzondere scholen voor gewoon lager onderwijs en (meer) uitgebreid lager onderwijs voor de jaarwedden van boventallige onderwijzers op openbare scholen, 1934-1938; 417; 1 omslag
            - Stukken betreffende behandeling van verzoeken om vrijstelling van registratie- en zegelrecht bij het totstandkomen van schoolgebouwen, 1935-1967; 418; 1 omslag
            - Stukken betreffende toepassing van en uitspraken in beroep inzake de artikelen 55 bis, 101 en 103 van de Lager-onderwijswet 1920 aangaande gemeentelijke vergoedingen van de exploitatiekosten voor bijzondere scholen voor lager onderwijs, 1937-1969; 419-420; 2 pakken
              - Meerdere gemeenten in één stuk Arnhem - Kerkrade, 419
              - Leiderdorp - Zwijndrecht, 420
            - Stukken betreffende totstandkoming van het koninklijk besluit van 31 oktober 1938 (stbl.nr. 375) tot uitvoering van de artikelen 72-86 van de Lager- onderwijswet 1920 inzake schoolgebouwen en hun inrichting, 421; 1 omslag
            - Stukken betreffende behandeling van de problematiek rond de aanbesteding van bouw en verbouw van bijzondere scholen en de gunning aan aannemers die bij een bepaalde organisatie zijn aangesloten, 1939-1941; 422; 1 omslag
            - Stukken betreffende behandeling van verzoeken om ontheffing van de verplichting tot herplaatsing van wachtgelders zoals bedoeld in artikel 97 derde lid van de Lager-onderwijswet 1920, 1939-1956; 423; 1 omslag
            - Stukken betreffende uitspraken in beroep over toepassing van de artikelen 72-86 van de Lager- onderwijswet 1920 inzake schoolgebouwen en hun inrichting, 1946-1967; 424; 1 pak
            - Stukken betreffende de verhoging van de rijksbijdrage aan onderwijsbureaus, 1947-1951; 425; 1 omslag
            - Stukken betreffende nadere definiëring van het begrip 'normale schoolweek' in artikel 90.1 van de Lager- onderwijswet 1920 in verband met invoering van de vrije zaterdag op openbare en bijzondere lagere scholen, 1955-1965; 426; 1 pak
            - Stukken betreffende verstrekking van voorschotten op de rijksvergoedingen voor salarissen van onderwijzend personeel in verband met afdracht van pensioenbijdragen aan het Algemeen Burgerlijk Pensioenfonds, 1967-1968; 427; 1 omslag
            - Stukken betreffende schorsing van een verordening van de gemeente Dantumadeel inzake het toekennen van een tegemoetkoming in het exploitatietekort op ambtswoningen voor onderwijzend personeel van bijzondere scholen voor gewoon lager onderwijs en uitgebreid lager onderwijs, 1967-1969; 428; 1 omslag
            - Stukken betreffende totstandkoming van circulaires inzake bestuursoverdracht van bijzondere lagere en kleuterscholen, zoals bedoeld in artikel 83, zevende lid van de Lager-onderwijswet 1920 en artikel 61 achtste lid van de Kleuteronderwijswet 1955, 1967-1975; 429; 1 omslag
            - Verslagen van het overleg met vertegenwoordigers van het bijzonder kleuter- en basisonderwijs, 1969-1975; 430; 1 pak
            - Stukken betreffende afwijzing van het beleid van de gemeente Delft wegens vermeende strijdigheid met artikel 5.3 van de Lager-onderwijswet 1920 inzake uitkeringen aan het bijzonder onderwijs volgens artikel 72 van deze wet, 1972; 431; 1 omslag
          - kleuteronderwijs, 2.2.4.3.5.2
            - Stukken betreffende herziening van het ontslag van de directrice van de Nutskleuterschool in Breda, 1941; 432; 1 omslag
            - Stukken betreffende toepassing van de artikelen 50-63 van de Kleuteronderwijswet 1955 en uitspraken in beroep inzake de schoolgebouwen en hun inrichting, 1955-1973; 433; 1 pak
            - Stukken betreffende toekenning van een voorschot op de rijksvergoeding voor het salaris van een hoofdleidster van een bijzondere kleuterschool te Geleen zoals bedoeld in artikel 70, eerste lid, juncto artikel 40 van de Kleuteronderwijswet 1955, 1956; 434; 1 omslag
            - Stukken betreffende totstandkoming en toepassing van het ontwerpbesluit tot vaststelling van regels inzake de door besturen te voeren boekhouding, 1956; 435; 1 omslag
            - Stukken betreffende totstandkoming van het koninklijk besluit van 28 mei 1956 nummer 5, houdende vaststelling van nadere voorwaarden voor de akte van benoeming van kleuterleidsters alsmede voor de samenstelling en werking der commissies van beroep voor die leidsters, 436; 1 omslag
            - Stukken betreffende totstandkoming van het koninklijk besluit van 23 april 1956 (stbl.nr. 202) tot het stellen van eisen, waaraan de verenigingen, bedoeld in artikel 17, vierde lid, der Kleuteronderwijswet 1955, behoren te voldoen om voor de toepassing van dat artikel met kerkelijke gemeenten te worden gelijkgesteld, 437; 1 omslag
            - Stukken betreffende toepassing van en uitspraken in beroep over artikel 69 tweede lid van de Kleuteronderwijswet 1955 inzake toekenning van een rijks- vergoeding aan bijzondere kleuterscholen terwijl het wettelijk vereiste aantal kleuters niet aanwezig is, 1956-1970; 438-439; 2 pakken
              - Amsterdam - Hilversum, 438
              - Hoogeveen - Zwolle, 439
            - Stukken betreffende oprichting, instandhouding en opheffing van bijzondere kleuterscholen, 1956-1975; 440; 1 pak
            - Stukken betreffende toekenning van rijksvergoedingen voor stichtings- en exploitatiekosten voor bijzondere kleuterscholen, 1956-1975; 441-458; 18 pakken
              - Aalburg - Angerlo, 441
              - Apeldoorn - Bloemendaal, 442
              - Blokker - Deventer, 443
              - Didam - Elst, 444
              - Emmen - Grave, 445
              - 's-Gravenhage - Harderwijk, 446
              - Haren - Hoensbroek, 447
              - Hoevelaken - Krimpen aan den IJssel, 448
              - Landsmeer - Losser, 449
              - Maarssen - Nieuwerkerk aan den IJssel, 450
              - Nieuwland - Oploo, 451
              - Opsterland - Ridderkerk, 452
              - Rockanje - Simpelveld, 453
              - Sint-Maarten - Swalmen, 454
              - Tegelen - Utrecht, 455
              - Vaals - Wanray, 456
              - Warmenhuizen - IJsselstein, 457
              - Zaanstad - Zijpe, 458
            - Stukken betreffende uitspraken in beroep in geschillen tussen gemeente- en schoolbesturen over toepassing van artikel 126 van de Kleuteronderwijswet 1955 inzake gemeentelijke vergoedingen voor schoolgebouwen en hun inrichting, 1957-1969; 459; 1 pak
            - Stukken betreffende toepassing van artikel 74 van de Kleuteronderwijswet 1955 en uitspraken in beroep inzake verhoging van de exploitatievergoeding aan besturen van bijzondere kleuterscholen wegens bijzondere omstandigheden, 1957-1975; 460-461; 2 pakken
              - Amersfoort - Maastricht, 460
              - Nieuwenhagen - Zwijndrecht, 461
            - Stukken betreffende uitspraken in beroep, ingesteld door schoolbesturen tegen beslissingen van inspecteurs inzake ontheffing van het Bouwbesluit kleuteronderwijs, 1962-1970; 462; 1 omslag
            - Grootboeken inzake stichtings- en exploitatiekosten voor het bijzonder kleuteronderwijs, 1963-1973; 463-464; 2 pakken
              - 1963-1969, 463
              - 1972-1973, 464
            - Stukken betreffende een uitspraak in beroep over toepassing van artikel 16 vierde lid van de Kleuteronderwijswet 1955 inzake afwijking van het schema der werkzaamheden door een bijzondere kleuterschool in Hengelo (O), waarbij alsnog toestemming wordt verleend na afwijzing door de inspectrice van het kleuteronderwijs, 1965-1966; 465; 1 omslag
            - Stukken betreffende uitspraken in beroep in geschillen tussen gemeente- en schoolbesturen over toepassing van artikel 75 van de Kleuteronderwijswet 1955 inzake gemeentelijke vergoedingen aan bijzondere kleuterscholen, 1966-1970; 466; 1 omslag
            - Stukken betreffende toepassing van artikel 51.2 van de Kleuteronderwijswet 1955 inzake verlaging van het wettelijk vereiste aantal kleuters bij stichting van bijzondere kleuterscholen, 1966-1975; 467; 1 pak
            - Stukken betreffende toekenning van rijksvergoedingen aan de besturen van bijzondere kleuterscholen te 's- Hertogenbosch en Genemuiden ondanks niet-naleving van de subsidievoorwaarden, 1968-1973; 468; 1 omslag
            - Stukken betreffende beantwoording van vragen van het Tweede-Kamerlid Laban naar aanleiding van de onderbrenging van een peuterklas in een bijzondere kleuterschool te Scheveningen, 1972; 469; 1 omslag
            - Stukken betreffende uitspraken in beroep over toepassing van artikel 54 van de Kleuteronderwijswet 1955 inzake uitbreiding en aanschaffing schoolmeubelen en het aanbrengen van diverse voorzieningen aan schoolgebouwen, 1974; 470; 1 omslag
          - gewoon lager onderwijs, 2.2.4.3.5.3
            - Stukken betreffende toepassing van artikel 205 van de Lager-onderwijswet 1920 en uitspraken in beroep inzake gemeentelijke vergoedingen voor terreinen en gebouwen, (1932)1935-1970; 471-475; 5 pakken
              - Ambt Hardenberg - Breukelen, 471
              - Deventer - Heerlen, 472
              - Hellevoetsluis - Rotterdam, 473
              - Sassenheim - Zwijndrecht, 474
              - Diverse gemeenten, 475
            - Stukken betreffende wachtgeldregeling voor onderwijzers, 1934-1937; 476; 1 pak
            - Stukken betreffende samenvoeging van bijzondere scholen voor gewoon lager onderwijs en samenstelling en opheffing van de Staatscommissie betreffende het lager onderwijs, belast met onderzoek naar een mogelijke wettelijke regeling voor concentratie van bijzondere scholen, 1935-1937; 477; 1 omslag
            - Stukken betreffende uitspraken in beroep over toepassing van artikel 13 van de Lager-onderwijswet 1920 inzake toekenning van een gemeentelijke vergoeding voor vervoerskosten voor leerlingen van bijzondere scholen voor gewoon lager onderwijs, 1935-1938; 478; 1 omslag
            - Stukken betreffende toepassing van artikel 90.5 en 90.6 van de Lager-onderwijswet 1920 inzake afwijking van leerplannen en lesroosters, 1935, 1939; 479; 1 omslag
            - Stukken betreffende uitspraken in beroep over en toekenning van de rijksvergoeding voor jaarwedden leerkrachten volgens artikel 97 van de Lageronderwijswet 1920, 1935-1973; 480; 1 pak
            - Stukken betreffende uitspraken in beroep over toepassing van de artikelen 72-86 van de Lageronderwijswet 1920 inzake schoolgebouwen en hun inrichting, 1935-1974; 481-502; 22 pakken
              - Artikel 72, Aalburg - Angelsloo; 481
              - Apeldoorn - Bedum, 482
              - Bergen - Doetinchem, 483
              - Doorn - Groenlo, 484
              - Groningen - Hummelen, 485
              - Jutphaas - Nijkerk, 486
              - Nijmegen - Rijswijk, 487
              - Scherpenzeel - Utrecht, 488
              - Veendam - Waddinxveen, 489
              - Wassenaar - IJsselstein, 490
              - Zaandam - Zwijndrecht, 491
              - Artikel 76.2, 492
              - Artikelen 77.2 en 81.2, 493
              - Artikel 77.6, Alkemade - Doetinchem; 494
              - Dongen - Groesbeek, 495
              - Haarlemmerliede - Leidsendam, 496
              - Maarssen - Scherpenisse, 497
              - Smallingerland - Zwammerdam, 498
              - Artikelen 79.2, 83.5 en 83.6, Meerdere gemeenten in één stuk: Abcoude - Gouda; 499
              - 's-Gravenhage - Rosmalen, 500
              - Rotterdam - Zwijndrecht, 501
              - Artikelen 83.3, 84 en 85, 502
            - Stukken betreffende toepassing van en uitspraken in beroep inzake de artikelen 55 en 101-103 van de Lager- onderwijswet 1920 aangaande de gemeentelijke vergoedingen voor instandhouding van bijzondere scholen voor gewoon lager onderwijs, 1935-1975; 503-517; 15 pakken
              - Artikel 55, A-L; 503
              - N-W, 504
              - Artikel 103, 505
              - Artikel 101 ter, Meerdere gemeenten in één stuk: Alkemade - Asperen; 506
              - Baarderadeel - Cuyk en St. Agatha, 507
              - Deurne - Giessendam, 508
              - 's Gravenhage - Heerlen, 509
              - Herkingen - Laren, 510
              - Leek - Maastricht, 511
              - Made en Drimmelen - Nijmegen, 512
              - Oisterwijk - Rotterdam, 513
              - Scherpenisse - Steenwijkerwold, 514
              - Tietjerksteradeel - Vught, 515
              - Waalre - Wymbritseradeel, 516
              - IJsselmonde - Zwijndrecht, 517
            - Stukken betreffende stichting en opheffing van bijzondere scholen voor gewoon lager onderwijs, 1935-1975; 518; 1 pak
            - Stukken betreffende rijksvergoedingen bijzonder gewoon lager onderwijs, 1935-1975; 519-549; 30 pakken
              - Aalsmeer - Amstenrade, 519
              - Amsterdam, 520
              - Andijk - Avereest, 521
              - Baarle-Nassau - Bloemendaal, 522
              - Bocholtz - Bunnik, 523
              - Bunschoten - Delft, 524
              - Delfzijl - Dussen, 525
              - Echt - Emmen, 526
              - Engelen - Fijnaart, 527
              - Gaasterland - Grave, 528
              - 's-Gravenhage, 529
              - Gravenland - Haarlemmermeer, 530
              - Haelen - Hellevoetsluis, 531
              - Helmond - Hillegom, 532
              - Hilvarenbeek - Kerkrade, 533
              - Kerkwijk - Lisse, 534
              - Lith - Megen, 535
              - Meppel - Nijkerk, 536
              - Nijmegen - Ommen, 537
              - Onstwedde - Puttershoek, 538
              - Raalte - Rosmalen, 539
              - Rotterdam, 540
              - Rozenburg - Simpelveld, 541
              - Sittard - Sijbekarspel, 542
              - Tegelen - Urk, 543
              - Utrecht, 544
              - Vaals - Venray, 545
              - Vianen - Vught, 546
              - Waalre - Werkendam, 547
              - Wervershoof - Wouw, 548
              - Wijchen - Zwijndrecht, 549
            - Stukken betreffende uitspraken in beroep over toepassing van artikel 100 van de Lager-onderwijswet 1920 inzake toekenning van een evenredige gemeentelijke vergoeding aan besturen van bijzondere scholen voor gewoon lager onderwijs voor de jaarwedden van boventallige onderwijzers op openbare scholen, 1936-1939; 550; 1 pak
            - Stukken betreffende toepassing van artikel 96.3 der Lager-onderwijswet 1920 inzake toekenning van vergoedingen aan besturen van bijzondere scholen voor gewoon lager onderwijs terwijl het wettelijk vereiste aantal leerlingen niet aanwezig is, 1936-1974; 551; 1 pak
            - Stukken betreffende toepassing van artikel 73.2 van de Lager-onderwijswet 1920 inzake verlaging van het minimum vereiste aantal leerlingen bij schoolstichting, 1936-1975; 552; 1 pak
            - Stukken betreffende vaststelling pensioengrondslagen voor leerkrachten aan bijzondere lagere scholen, 1937-1938; 553; 1 omslag
            - Stukken betreffende afwijking, ontheffing en toepassing van het Bouwbesluit inzake schoolgebouwen en hun inrichting, 1937-1965; 554; 1 omslag
            - Stukken betreffende toepassing van artikel 88 bis van de Lager-onderwijswet 1920 waarbij aan besturen van bijzondere scholen voor gewoon lager onderwijs een machtiging wordt verleend om in aanmerking te komen voor rijksvergoeding bij opening van een nieuwe school, 1938-1975; 555-556; 2 pakken
              - Aalten - Hilversum, 555
              - Hoogeveen - Zaandam, 556
            - Stukken betreffende totstandkoming van het koninklijk besluit van 5 februari 1940, nummer 8, tot uitvoering van de artikelen 88-97 en 99-104 van de Lageronderwijswet 1920 inzake toekenning van rijks- en gemeentelijke vergoedingen, 1939-1940; 557; 1 omslag
            - Stukken betreffende uitspraak in beroep over toepassing van artikel 89.4 van de Lager-onderwijswet 1920 inzake vaststelling van het aantal onderwijzers van bijstand op grond van het leerlingenaantal, waarbij het schoolbestuur in het gelijk wordt gesteld, 1940; 558; 1 omslag
            - Stukken betreffende benoeming en ontslag van en het verlenen van verlof aan onderwijzend personeel, 1940-1970; 559; 1 omslag
            - Stukken betreffende afwijzing of inwilliging van verzoeken om handhaving of uitbreiding van het leerplan inzake onderwijs in het Frans, Duits, Engels, 1941-1943; 560; 1 pak
            - Stukken betreffende regeling van uitkeringen uitkeringen en vervulling van vacatures voor leerkrachten van bijzondere scholen voor gewoon lager onderwijs die zijn gearresteerd of overleden door oorlogsomstandigheden, 1943-1956; 561; 1 omslag
            - Memorie van de besturen van de bijzondere neutrale scholen te Rotterdam inzake aantasting van de vrijheid van het neutraal onderwijs, afdruk, (1944); 562; 1 stuk
            - Stukken betreffende subsidiëring van de stichting Werkplaats Kindergemeenschap te Bilthoven, 1946-1949; 563; 1 omslag
            - Stukken betreffende bepaling van het standpunt over toepassing van artikel 87 quater en sexies van de Lager-onderwijswet 1920 over het begrip herbouw van schoolgebouwen, 1949-1950; 564; 1 omslag
            - Stukken betreffende behandeling van een geschil tussen het gemeentebestuur van Hilversum en de vereniging De Hilversumse Montessorischool over de afdracht van schoolgeld en de kosten van onderhoud van het gebouw, 1950; 565; 1 omslag
            - Stukken betreffende samenstelling van commissies van beroep voor bijzondere scholen voor gewoon lager onderwijs, 1950-1962; 566; 1 omslag
            - Stukken betreffende het leveren van een tekstuele bijdrage aan het gedenkboek ter gelegenheid van het eeuwfeest van de Koningsschool te Apeldoorn, gesticht door koning Willem III, 1952; 567; 1 omslag
            - Stukken betreffende uitspraken in beroep over en ontheffing van artikel 3.2 van de Lager-onderwijswet 1920 inzake aantal leerjaren en verdeling van vakken, 1960-1970; 568; 1 pak
            - Stukken betreffende beantwoording van Kamervragen inzake het bijzonder gewoon lager onderwijs, 1961-1965; 569; 1 omslag
            - Stukken betreffende toepassing van de Leerplichtwet 1900 en de Leerplichtwet 1969, 1961-1974; 570; 1 omslag
            - Brief aan het college van hoofdinspecteurs van het lager onderwijs over de toepassing van normen voor beoordeling van aanvragen van leer- en hulpmiddelen voor het muziekonderwijs, 1962; 571; 1 stuk
            - Stukken betreffende toekenning van subsidie, toestemming voor afwijking van het leerplan en afwijzing van het verzoek om aktebeloning voor leerkrachten aan de Waalse scholen te 's-Gravenhage en Rotterdam, 1964-1965; 572; 1 omslag
            - Stukken betreffende totstandkoming van het ontwerpbesluit van september 1965 tot uitvoering van artikel 89, tiende lid, van de Lager-onderwijswet 1920, Besluit boekhoudvoorschriften bijzonder lager onderwijs, 1964-1965; 573; 1 omslag
            - Stukken betreffende behandeling van een verzoek om vrijstelling van de gymnastieklessen op de Protestant Christelijke lagere school te Krabbendijke in verband met gewetensbezwaren, 1970; 574; 1 omslag
            - Stukken betreffende totstandkoming van concept- redevoeringen voor de te openen bijzondere lagere scholen te Leimuiden en Hoofddorp, waarbij de nadruk ligt op de integratie van het kleuter- en het gewoon lager onderwijs, 1973; 575; 1 omslag